【裁判字號】    97,消債更,306
【裁判日期】    971126
【裁判案由】    聲請更生程序
【裁判全文】
臺灣高雄地方法院民事裁定           97年度消債更字第306號
聲  請  人  乙○○
上列當事人因消費者債務清理事件聲請更生，本院裁定如下：
    主  文
債務人乙○○自中華民國九十七年十一月二十六日下午五時起開
始更生程序。
命司法事務官進行本件更生程序。
    理  由
一、按債務人與金融機構協商成立者，不得聲請更生或清算，但
    因不可歸責於己之事由，致履行顯有重大困難者，不在此限
    ；本條例施行前，債務人依金融主管機關協調成立之中華民
    國銀行公會會員辦理消費金融案件無擔保債務協商機制與金
    融機構成立之協商，準用前項之規定，消費者債務清理條例
    第151 條第5 項、第6 項分別定有明文。又按「法院開始更
    生程序之裁定，應載明其年、月、日、時，並即時發生效力
    。」、「法院裁定開始更生或清算程序後，得命司法事務官
    進行更生或清算程序，必要時得選任律師、會計師或其他適
    當之自然人或法人一人為監督人或管理人。」，消費者債務
    清理條例第45條第1 項、第16條第1 項分別定有明文。
二、本件聲請人主張：其前向附表所示銀行借款，致累積債務達
    新台幣（下同）1,191,838 元，嗣因不能清償債務，經依金
    融主管機關協調成立之中華民國銀行公會會員辦理消費金融
    案件無擔保債務協商機制與金融機構達成分期還款協議，同
    意自民國95年5 月起，分120 期，每月還款12,155元方式償
    債，而協商成立當時其係任職於高雄市哈佛補習班，平均每
    月薪資約25,000元（含獎金、加班費），尚需扶養父親甲○
    ○，及支付其與父親現居處每月9,000 元之房租，顯已無法
    履行協商內容，且其無擔保或無優先權之債務總額未逾1200
    萬元，復未經法院裁定開始清算程序或宣告破產，爰向本院
    聲請更生等語。
三、經查：聲請人所主張之上開事實，業據其提出財產及收入狀
    況說明書、債權人清冊、附有記事欄註記之全戶戶籍謄本、
    協議書、無擔保債務還款計畫、財團法人金融聯合徵信中心
    當事人綜合信用報告、勞工保險被保險人投保資料表、租賃
    契約書、按月繳納協商款之轉帳存摺明細及聲請人與其父親
    甲○○之財政部高雄市國稅局財產歸屬資料清單、財政部高
    雄市國稅局95、96年度綜合所得稅各類所得資料清單為證。
    則聲請人與附表所示銀行既係於95年4 月7 日達成債務協商
    協議，於協商當時聲請人任職於高雄市哈佛補習班，平均每
    月薪資約25,000元（含獎金、加班費），而每月須還款金額
    竟高達12,155元，聲請人因與父親甲○○名下均無不動產，
    故每月須為房屋租賃支出9,000 元，聲請人每月僅餘3,845
    元維生，顯低於內政部公告之97年度台灣省每人每月最低生
    活費9,829 元。故聲請人主張其終因入不敷出，無力繼續履
    行協商還款條件，係因非可歸責於己之事由而毀諾，應屬可
    採。此外，本件又查無債務人有消費者債務清理條例第6 條
    第3 項、第8 條或第46條各款所定駁回更生聲請之事由存在
    ，則債務人聲請更生，應屬有據；並依上開規定命司法事務
    官進行本件更生程序，爰裁定如主文。
中    華    民    國    97    年    11    月    26    日
              民事第四庭    法  官  郭瓊徽
上為正本，係依原本作成。
本件不得抗告。
本裁定已於97年11月26日下午5 時公告。
中    華    民    國    97    年    11    月    26    日
                            書記官  簡文清
附表
┌──┬────────┬─────┬─────────┐
│編號│債權銀行        │債權種類  │債務金額（新台幣）│
├──┼────────┼─────┼─────────┤
│1   │國泰世華銀行    │信用卡    │60464             │
├──┼────────┼─────┼─────────┤
│2   │渣打國際商業銀行│信用卡    │104412            │
├──┼────────┼─────┼─────────┤
│3   │台新銀行        │信用貸款  │256000            │
│    │                ├─────┼─────────┤
│    │                │現金卡    │135000            │
│    │                ├─────┼─────────┤
│    │                │信用卡    │67418             │
├──┼────────┼─────┼─────────┤
│4   │日盛銀行        │信用貸款  │193000            │
├──┼────────┼─────┼─────────┤
│5   │中國信託銀行    │信用卡    │29544             │
│    │                ├─────┼─────────┤
│    │                │信用貸款  │346000            │
└──┴────────┴─────┴─────────┘


司法院資訊處製作；財團法人民間司法改革基金會備份。
